【裁判字號】    99,苗勞小,9
【裁判日期】    991012
【裁判案由】    給付薪資
【裁判全文】
臺灣苗栗地方法院民事小額判決         99年度苗勞小字第9號
原      告  甲○○
被      告  聖聯輪胎有限公司
法定代理人  乙○○
上列當事人間請求給付薪資等事件，本院於民國99年10月5日言
詞辯論終結，判決如下：
    主  文
被告應給付原告新臺幣貳萬伍仟肆佰壹拾陸元，及自民國九十九
年七月九日起至清償日止，按年息百分之五計算之利息。
訴訟費用新臺幣壹仟元由被告負擔。
本判決得假執行；但被告如以新臺幣貳萬伍仟肆佰壹拾陸元為原
告預供擔保，得免為假執行。
    理由要領
一、原告主張：原告自民國98年6 月8 日起至99年5 月24日止任
    職於被告公司。被告以原告未收回貨款為由拒絕給付原告5
    月份之薪資及業績獎金。原告5 月份之薪資為新台幣（下同
    ）18,580元（24000/31*24 ＝18580 ）。又依規定原告每銷
    售一條輪胎可領8 元獎金，銷售量達600 條時，加發4,000
    元獎金，每超過600 條之10％即60條時，再加發1,000 元獎
    金。原告5 月份共計銷售690 條輪胎，應可領取10,520元銷
    售獎金（690*8 ＋4000＋1000＝10520 ）。另扣除健保費
    1,312 元、勞保費312 元、貨款賠償2,060 元外，被告應給
    付原告25,416元（18580 ＋00000-0000-0 00-0000＝25416
    ）。為此依兩造勞動契約及勞動基準法規定提起本訴。又針
    對被告之答辯，陳述被告公司並未規定必須將貨款全數收回
    方能領取銷售獎金，原告已達成銷售目標，自可領取銷售獎
    金等語。並聲明：如主文第1 項所示。
二、被告則以：不爭執原告5 月份之薪水為18,580元、銷售獎金
    為10,520元，及應扣除健保費1,312 元、勞保費312 元、貨
    款賠償2,060 元等情，然因原告4 、5 月份銷售輪胎之貨款
    全未收回，依公司規定不能發給銷售獎金，故原告請求5 月
    份之銷售獎金10,520元為無理由。另原告4 月份之銷售獎金
    9,344 元應予扣回。是故被告僅須支付原告5,552 元（
    00000-0000-0000-000-0000＝5552）等語，資為抗辯。並聲
    明：原告之訴駁回；如受不利判決，願供擔保請准宣告免為
    假執行。
三、經查，原告自98年6 月8 日起至99年5 月24日止任職於被告
    公司；原告5 月份之薪資為18,580元，扣除健保費1, 312
    元、勞保費312 元、貨款賠償2,060 元後，被告尚積欠原告
    14,896元；另原告4 、5 月份之銷售輪胎獎金分別為9,344
    元、10,520元，原告因離職故完全未將上開銷售貨款收回；
    被告尚未給付原告5 月份銷售獎金10,520元等情，為兩造所
    不爭執，堪信為真實。被告抗辯公司有規定未將貨款收回即
    不能領取銷售獎金，故不應發給原告5 月份獎金10,520元，
    且應倒扣原告4 月份獎金9,344 元云云，為原告所否認，則
    被告自應就此有利於己之事實負舉證責任。經查，被告就此
    未能提出任何書面文件以實其說。反觀原告所提出為兩造所
    不爭執之4 月份薪資明細表，載明所發給之金額包含獎勵金
    即銷售輪胎獎金9,344 元，而原告因離職故並未將4 月份之
    銷售貨款收回，已如前述，可知原告雖完全未將4 月份銷售
    之貨款收回繳交公司，仍得領取該月份之銷售獎金，且截至
    被告提出本件答辯前，長達4 個月之期間，被告公司均未向
    原告追回該筆款項，足見被告辯稱如業務員未將貨款收回即
    不發給銷售獎金一情，與事實不符，不可採信。另被告所聲
    請傳訊之證人張瓊偉雖到庭證稱：公司口頭上規定最少要收
    回貨款90％以上才可以領獎金；若5 月份賣的輪胎，6 月底
    前要收回貨款繳回會計，7 月5 日發薪水時才能領到5 月份
    之銷售獎金等語。惟證人張瓊偉乃被告公司現職員工，且為
    被告公司之股東之一，所為證詞難免偏頗被告，況依其所述
    ，原告未將銷售貨款收回即不能領取獎金，然原告未將4 月
    份貨款收回，卻已能領取4 月份之銷售獎金，所為證詞核與
    上開薪資明細表所載之事實不符，是其證詞尚難取信。至證
    人即被告已離職之員工彭晨揚到庭證稱：被告公司並沒有規
    定貨款未收回來就不能領獎金；店家付款方式都不同，有的
    是現金交易，有的遲遲無法追回，但是都可以領取銷售獎金
    ；會計是看電腦的出貨銷售數字來發獎金等語，則與上開薪
    資明細表所載情形相符，較為可採。況原告確實有銷售達所
    主張得領取獎金之輪胎數量，且該等貨款已由被告另派人全
    數收回，若被告所辯屬實，則於員工離職等不及親自將貨款
    收回之情形下，即不發給銷售獎金，實與常理有違，難予憑
    信。此外，被告未能提出其他證據資料供本院參酌，是其所
    辯，不足取信，應認原告前開之主張為可採。從而，原告依
    兩造間之勞動契約，請求被告給付25,416元（即5 月份之薪
    資及銷售獎金扣除勞、健保及貨款賠償金額：18580 ＋
    00000- 0000-0 00-0000 ＝25416 ），及自起訴狀繕本送達
    之翌日即99年7 月9 日起至清償日止，按年息百分之五計算
    之利息，為有理由，應予准許。
四、本件係依小額訴訟程序而為被告敗訴之判決，依民事訴訟法
    第436 之20規定，本院應依職權宣告假執行。另被告既已陳
    明如受不利判決，願供擔保請准宣告免為假執行，經核並無
    不合，爰依法酌定相當擔保金額併准許之。
五、訴訟費用負擔之依據：民事訴訟法第78條。
中    華    民    國    99    年    10    月    12    日
                    苗栗簡易庭法  官  楊中琪
以上正本係照原本作成。
如不服本判決，應於判決送達後20日內，以判決違背法令為理由
，向本院提出上訴狀並表明上訴理由，及須按他造當事人之人數
附繕本。上訴理由應表明：
  一、原判決所違背之法令及其具體內容，
  二、依訴訟資料可認為原判決有違背法令之具體事實。
如未表明上訴理由者，應於上訴後20日內向本院提出上訴理由。
當事人如對本件訴訟內容有所疑義，得聲請閱卷。
                              書記官  李曉君
中    華    民    國    99    年    10    月    12    日

司法院資訊處製作；財團法人民間司法改革基金會備份。
